# 注销企业的成本法合并处理

提问人：vienne007 时间：2018-01-24 17:17:45
请教老师，本年注销一家子公司，51%的持股比例，按照 8 月 31 日的账面净资产分配，合并时汇总利润表不汇总资产负债表，按照成本法的抵销分录怎么写？ 详细情况如下：
期初 2017.8.31 股本 4000 4000 资本公积 160 160 盈余公积 250 250 未分配利润 30 180 所有者权益 4440 4590 [tr] [td=229]2017 年1-8月净利润 150 董事会决议以清算日 8 月 31 日的净资产按持股比例分配 =4590*51%=2340.90 母公司账面长期股权投资成本=2300 母公司账面确认投资收益=2340.90-2300=40.90
借：少数股东损益 =150*49%=73.5
贷：未分配利润 =150
借贷还有个差额，怎么处理？
谢谢！
[/td] [/tr]

回答人：chenyiwei
以前每年正常抵销时的成本法抵销分录是如何做的？母公司投资成本 2300 对应于子公司净资产的哪些项目？ 感觉在你的抵销分录中，还应借记投资收益40.90，其他一些差额应该就是当初投资额与投资时取得净资产份额的差额了。

提问人：vienne007 时间：2018-01-24 21:13:55
更正一下： 母公司账面长期股权投资成本=2000 这里小于子公司股本4000×51%=2040，不明白是为什么 母公司账面确认投资收益=2340.90-2000=340.90
如果以照清算时点的净资产按持股比例分配的话，那么合并层面投资收益应为 0 ，所以抵销分录还有一个借：投资收益 340.90元借：投资收益 340.90元 借：少数股东损益 =150*49%=73.5 贷：未分配利润 =150
其他一些差额怎么处理呢 母公司的长投成本2000<子公司的股本按持股比例计算的金额 2040 ，不明白是为什么，如果有这个差额，合并时怎么处理？
新接手的企业，不明白以前年度是怎么合并的，今年还是想用成本法

回答人：chenyiwei
建议先搞清楚以前年度是如何合并的，今年考虑在衔接以前年度抵销分录的滚动影响的基础上进行衔接处理。